臺灣臺南地方法院刑事判決　
111年度交易字第957號
公  訴  人  臺灣臺南地方檢察署檢察官
被      告  黃信植


上列被告因過失傷害案件，經檢察官提起公訴（111年度營偵字
第379號），被告於本院準備程序中就被訴事實為有罪之陳述，
經告知簡式審判程序之旨，並聽取被告與公訴人意見後，本院裁
定以簡式審判程序進行審理，判決如下：
    主  文
黃信植犯過失傷害罪，處拘役貳拾日，如易科罰金，以新臺幣壹
仟元折算壹日。
    事實及理由
一、本案被告黃信植所犯為死刑、無期徒刑、最輕本刑3年以上
    有期徒刑以外之罪，亦非高等法院管轄之第一審案件，其於
    準備程序中就被訴事實為有罪之陳述，經告知簡式審判程序
    之旨，並聽取檢察官及被告之意見後，本院依刑事訴訟法第
    273條之1第1項規定裁定進行簡式審判程序，是本案之證據
    調查，依同法第273條之2規定，不受同法第159條第1項、第
    161條之2、第161條之3、第163條之1及第164條至第170條所
    規定證據能力認定及調查方式之限制，合先敘明。
二、本案除應於證據欄補充：「被告於本院準備程序及審理時之
    自白」外，其餘之犯罪事實及證據均引用本案起訴書之記載
    （如附件）。
三、論罪科刑：
　㈠核被告所為，係犯刑法第284條前段之過失傷害罪。
　㈡被告於本件交通事故後，親自或託人電話報警，並已報明肇
    事者姓名、地點，請警方前往處理等情，有臺南市政府警察
    局新營分局交通分隊道路交通事故肇事人自首情形紀錄表附
    卷可憑（見警卷第37頁），則被告顯係於有偵查犯罪權限之
    機關或公務員知悉其上開犯罪前，即自首而接受裁判，參以
    被告亦坦承其確有過失不諱，堪認其確出於悔悟而自首本件
    犯行，爰依刑法第62條本文之規定減輕其刑。
  ㈢茲審酌被告疏未注意遵守相關之道路交通法規，因其疏失肇
    致本件交通事故之發生，致告訴人陳嘉祥受有如起訴書犯罪
    事實欄所載之傷害，殊為不該，復審酌告訴人所受傷勢非重
    ，兼衡被告與告訴人間因意見不同未能成立和解、調解之客
    觀情節、被告於事故發生後之態度、被告之過失程度，及其
    於本院審理時自陳之智識程度、家庭生活狀況(見本院卷第5
    1頁)等一切情狀，量處如主文所示之刑，並諭知易科罰金之
    折算標準，以示懲儆。
據上論斷，應依刑事訴訟法第273條之1第1項、第299條第1項本
文、第310條之2、第454條第2項，判決如主文。
本案經檢察官蔡佳蒨提起公訴，檢察官吳惠娟到庭執行職務。
中　　華　　民　　國　　111 　年　　10　　月　　6 　　日
                  刑事第一庭    法　官　潘明彥
以上正本證明與原本無異。
如不服本判決應於收受本判決後20日內向本院提出上訴書狀，並
應敘述具體理由。其未敘述上訴理由者，應於上訴期間屆滿後20
日內向本院補提理由書狀（均須按他造當事人之人數附繕本）「
切勿逕送上級法院」。 
　　　　　　　　　　　　　　　　書記官  蘇豐展
中　　華　　民　　國　　111 　年　　10　　月　　6 　　日
附錄本案論罪科刑法條：
中華民國刑法第284條
因過失傷害人者，處1年以下有期徒刑、拘役或10萬元以下罰金
；致重傷者，處3年以下有期徒刑、拘役或30萬元以下罰金。

【附件】：
臺灣臺南地方檢察署檢察官起訴書
                                    111年度營偵字第379號
　　被　　　告　黃信植　男　33歲（民國00年0月00日生）
　　　　　　　　　　　　住○○市○○區○○路000○00號
　　　　　　　　　　　　國民身分證統一編號：Z000000000號
上列被告因過失傷害案件，業經偵查終結，認應提起公訴，茲將
犯罪事實及證據並所犯法條分敘如下：
　　　　犯罪事實
一、黃信植於民國110年9月5日9時9分許，駕駛車牌號碼000-000
    0號自用小貨車，沿臺南市鹽水區朝琴路由西往東方向行駛
    至朝琴路與蔦松路交岔路口前，本應注意在劃有分向限制線
    之路段，不得駛入來車之車道內，且車輛超車時，前行車減
    速靠邊或以手勢或亮右方向燈表示允讓後，後行車始得超越
    ；且超越時應顯示左方向燈並於前車左側保持半公尺以上之
    間隔超過，行至安全距離後，再顯示右方向燈駛入原行路線
    ，而依當時情形，並無不能注意之情事，竟疏未注意，跨越
    分向限制線，未保持安全間隔即超車行駛在同向前方由陳嘉
    祥騎乘之車牌號碼000-000號普通重型機車，而與陳嘉祥騎
    乘之機車發生碰撞，致陳嘉祥人車倒地，受有左側手肘挫傷
    、擦傷、左側膝部挫傷、擦傷等傷害。而黃信植於肇事後，
    在未被有偵查犯罪職權之公務員發覺前，向前往現場處理車禍
    之警員坦承為肇事者並自願接受裁判。
二、案經陳嘉祥訴由臺南市政府警察局新營分局報告偵辦。
　　　　證據並所犯法條
一、證據清單暨待證事實
編號 證  據  方  法 待  證  事  實 1 被告黃信植於警詢及偵訊中之供述 被告於前述時、地駕駛自用小貨車超越告訴人陳嘉祥騎乘之機車之事實。 2 告訴人陳嘉祥於警詢及偵訊中之指述 被告於前述時、地駕駛自用小貨車與告訴人騎乘之機車發生碰撞，告訴人因此人車倒地，受有如犯罪事實欄所載傷害之事實。 3 道路交通事故現場圖、道路交通事故調查報告表㈠、㈡、現場及車損照片共23張 案發當時現場情狀及車損情形。 4 衛生福利部新營醫院醫院診斷證明書 告訴人因本件交通事故受有如犯罪事實欄所載傷害之事實。 5 監視錄影畫面截圖2張、行車紀錄器畫面截圖2張 本件案發經過。 6 臺南市車輛行車事故鑑定會南鑑0000000案鑑定意見書1份 前開事故經送鑑定，結果認被告駕駛自用小貨車，跨越雙黃線，超越未保持安全間隔距離，為肇事原因。佐證被告就本件車禍發生有過失之事實。 
二、按汽車在劃有分向限制線之路段，不得駛入來車之車道內；
    汽車超車時，前行車減速靠邊或以手勢或亮右方向燈表示允
    讓後，後行車始得超越；超越時應顯示左方向燈並於前車左
    側保持半公尺以上之間隔超過，行至安全距離後，再顯示右
    方向燈駛入原行路線，道路交通安全規則第97條第1項第2款
    、第101條第1項第5款訂有明文，被告駕駛車輛自應注意及
    此。且依前述交通事故調查報告表所載，本件車禍發生當時
    並無不能注意之情事，被告竟疏未注意，超車未保持安全間
    隔距離，被告行為自有過失。又本件經臺南市車輛行車事故
    鑑定會鑑定，亦認被告駕駛自用小貨車，跨越雙黃線，超越
    未保持安全間隔距離，為肇事原因，亦徵被告就本件車禍發
    生有過失。且被告之過失行為與告訴人之受傷結果間，具有
    相當因果關係，亦堪認定。從而，被告過失傷害犯嫌應堪認
    定。
三、核被告所為，係犯刑法第284條前段過失傷害罪嫌。又被告
    於肇事後，在未有偵查犯罪職務之機關或公務員發覺其為犯
    罪人前，即向至現場處理本件道路交通事故，尚不知肇事者
    為何人之警員承認為肇事人，有臺南市政府警察局新營分局
    交通分隊道路交通事故肇事人自首情形紀錄表1紙存卷可參
    ，是被告所為應符合自首要件，依刑法第62條前段之規定，
    得減輕其刑。
四、依刑事訴訟法第251條第1項提起公訴。
  　此　致
臺灣臺南地方法院
中　　華　　民　　國　 111　　年　　8 　　月　　3 　　日
　　　　　　　　　　　　　　　檢察官  蔡  佳  蒨 
本件證明與原本無異
中　　華　　民　　國   111    年    8     月    9     日
　　　　　　　　　　　　　　　書記官  陳  柏  軒  
所犯法條： 
中華民國刑法第284條
因過失傷害人者，處 1 年以下有期徒刑、拘役或 10 萬元以下
罰金；致重傷者，處 3 年以下有期徒刑、拘役或 30 萬元以下
罰金。